---
title: "Projekt Zaliczeniowy"
author: "Jakub Rękas, Ernest Szlamczyk"
output: pdf_document
---

# Wstęp
Projekt ten ma na celu proste opracowanie statystyczne wyników porównania działania wybranych algorytmów minimalizacji stochastycznej.    

Do porównania wybraliśmy algorytmy:  
* Poszukikwanie przypadkowe (Pure Random Search, PRS)  
* Metoda wielokrotnego startu (multi-start, MS)  

Do porównań użyliliśmy funkji:  
* Ackley’a  
* Rastrigina\
Obie z tych funkcji mają wartośc najmniejszą równą 0 w punkcie $\mathbf{x}$ = $\overline{0}$

# WYNIKI

``` {r echo=FALSE}
a2ms <- as.vector(read.csv("./data/ackley2Dms.csv"))$x
a2prs <- as.vector(read.csv("./data/ackley2Dprs.csv"))$x
a10ms <- as.vector(read.csv("./data/ackley10Dms.csv"))$x
a10prs <- as.vector(read.csv("./data/ackley10Dprs.csv"))$x
a20ms <- as.vector(read.csv("./data/ackley20Dms.csv"))$x
a20prs <- as.vector(read.csv("./data/ackley20Dprs.csv"))$x
r2ms <- as.vector(read.csv("./data/rastrigin2Dms.csv"))$x
r2prs <- as.vector(read.csv("./data/rastrigin2Dprs.csv"))$x
r10ms <- as.vector(read.csv("./data/rastrigin10Dms.csv"))$x
r10prs <- as.vector(read.csv("./data/rastrigin10Dprs.csv"))$x
r20ms <- as.vector(read.csv("./data/rastrigin20Dms.csv"))$x
r20prs <- as.vector(read.csv("./data/rastrigin20Dprs.csv"))$x
```

## Funkcja Ackleya 2D
### MS
* Średnia: `r mean(a2ms)`
* Wartość najmniejsza: `r min(a2ms)`
* Wartość największa: `r max(a2ms)`
* Mediana: `r median(a2ms)`
* Dolny kwartyl: `r quantile(a2ms, 0.25)`
* Górny kwartyl: `r quantile(a2ms, 0.75)`

### PRS
* Średnia: `r mean(a2prs)`
* Wartość najmniejsza: `r min(a2prs)`
* Wartość największa: `r max(a2prs)`
* Mediana: `r median(a2prs)`
* Dolny kwartyl: `r quantile(a2prs, 0.25)`
* Górny kwartyl: `r quantile(a2prs, 0.75)`


## Funkcja Ackleya, 10D
### MS
* Średnia: `r mean(a10ms)`
* Wartość najmniejsza: `r min(a10ms)`
* Wartość największa: `r max(a10ms)`
* Mediana: `r median(a10ms)`
* Dolny kwartyl: `r quantile(a10ms, 0.25)`
* Górny kwartyl: `r quantile(a10ms, 0.75)`

### PRS
* Średnia: `r mean(a10prs)`
* Wartość najmniejsza: `r min(a10prs)`
* Wartość największa: `r max(a10prs)`
* Mediana: `r median(a10prs)`
* Dolny kwartyl: `r quantile(a10prs, 0.25)`
* Górny kwartyl: `r quantile(a10prs, 0.75)`

## Funkcja Ackleya, 20D
### MS
* Średnia: `r mean(a20ms)`
* Wartość najmniejsza: `r min(a20ms)`
* Wartość największa: `r max(a20ms)`
* Mediana: `r median(a20ms)`
* Dolny kwartyl: `r quantile(a20ms, 0.25)`
* Górny kwartyl: `r quantile(a20ms, 0.75)`

### PRS
* Średnia: `r mean(a20prs)`
* Wartość najmniejsza: `r min(a20prs)`
* Wartość największa: `r max(a20prs)`
* Mediana: `r median(a20prs)`
* Dolny kwartyl: `r quantile(a20prs, 0.25)`
* Górny kwartyl: `r quantile(a20prs, 0.75)`

## Funkcja Rastrigina, 2D
### MS
* Średnia: `r mean(r2ms)`
* Wartość najmniejsza: `r min(r2ms)`
* Wartość największa: `r max(r2ms)`
* Mediana: `r median(r2ms)`
* Dolny kwartyl: `r quantile(r2ms, 0.25)`
* Górny kwartyl: `r quantile(r2ms, 0.75)`

### PRS
* Średnia: `r mean(r2prs)`
* Wartość najmniejsza: `r min(r2prs)`
* Wartość największa: `r max(r2prs)`
* Mediana: `r median(r2prs)`
* Dolny kwartyl: `r quantile(r2prs, 0.25)`
* Górny kwartyl: `r quantile(r2prs, 0.75)`

## Funkcja Rastrigina, 10D
### MS
* Średnia: `r mean(r10ms)`
* Wartość najmniejsza: `r min(r10ms)`
* Wartość największa: `r max(r10ms)`
* Mediana: `r median(r10ms)`
* Dolny kwartyl: `r quantile(r10ms, 0.25)`
* Górny kwartyl: `r quantile(r10ms, 0.75)`

### PRS
* Średnia: `r mean(r10prs)`
* Wartość najmniejsza: `r min(r10prs)`
* Wartość największa: `r max(r10prs)`
* Mediana: `r median(r10prs)`
* Dolny kwartyl: `r quantile(r10prs, 0.25)`
* Górny kwartyl: `r quantile(r10prs, 0.75)`

## Funkcja Rastrigina, 20D
### MS
* Średnia: `r mean(r20ms)`
* Wartość najmniejsza: `r min(r20ms)`
* Wartość największa: `r max(r20ms)`
* Mediana: `r median(r20ms)`
* Dolny kwartyl: `r quantile(r20ms, 0.25)`
* Górny kwartyl: `r quantile(r20ms, 0.75)`

### PRS
* Średnia: `r mean(r20prs)`
* Wartość najmniejsza: `r min(r20prs)`
* Wartość największa: `r max(r20prs)`
* Mediana: `r median(r20prs)`
* Dolny kwartyl: `r quantile(r20prs, 0.25)`
* Górny kwartyl: `r quantile(r20prs, 0.75)`

## Kolejne histogramy
```{r echo=FALSE}
hist(a2ms, main="Funkcja Ackleya 2D, MS", 
     xlab = "Znaleziona wartość minimum", ylab = "Ilość wystąpień", labels = TRUE,
     ylim = c(0,70), xlim = c(0,12)
     )
```

```{r echo=FALSE}
hist(a2prs, main="Funkcja Ackleya 2D, PRS", 
     xlab = "Znaleziona wartość minimum", ylab = "Ilość wystąpień", labels = TRUE,
     ylim = c(0,40), xlim = c(0,8)
     )
```

```{r echo=FALSE}
hist(a10ms, main="Funkcja Ackleya 10D, MS", 
     xlab = "Znaleziona wartość minimum", ylab = "Ilość wystąpień", labels = TRUE,
     ylim = c(0,50), xlim = c(14,20)
     )
```

```{r echo=FALSE}
hist(a10prs, main="Funkcja Ackleya 10D, PRS", 
     xlab = "Znaleziona wartość minimum", ylab = "Ilość wystąpień", labels = TRUE,
     ylim = c(0,40), xlim = c(15,20)
     )
```

```{r echo=FALSE}
hist(a20ms, main="Funkcja Ackleya 20D, MS", 
     xlab = "Znaleziona wartość minimum", ylab = "Ilość wystąpień", labels = TRUE,
     ylim = c(0,40), xlim = c(17,20)
     )
```

```{r echo=FALSE}
hist(a20prs, main="Funkcja Ackleya 20D, PRS", 
     xlab = "Znaleziona wartość minimum", ylab = "Ilość wystąpień", labels = TRUE,
     ylim = c(0,50), xlim = c(18,21)
     )
```

```{r echo=FALSE}
hist(r2ms, main="Funkcja Rastrigina 2D, MS", 
     xlab = "Znaleziona wartość minimum", ylab = "Ilość wystąpień", labels = TRUE,
     ylim = c(0,70), xlim = c(0,1)
     )
```

```{r echo=FALSE}
hist(r2prs, main="Funkcja Rastrigina 2D, PRS", 
     xlab = "Znaleziona wartość minimum", ylab = "Ilość wystąpień", labels = TRUE,
     ylim = c(0,40), xlim = c(0,4)
     )
```

```{r echo=FALSE}
hist(r10ms, main="Funkcja Rastrigina 10D, MS", 
     xlab = "Znaleziona wartość minimum", ylab = "Ilość wystąpień", labels = TRUE,
     ylim = c(0,40), xlim = c(0,40)
     )
```

```{r echo=FALSE}
hist(r10prs, main="Funkcja Rastrigina 10D, PRS", 
     xlab = "Znaleziona wartość minimum", ylab = "Ilość wystąpień", labels = TRUE,
     ylim = c(0,30), xlim = c(40,100)
     )
```

```{r echo=FALSE}
hist(r20ms, main="Funkcja Rastrigina 20D, MS", 
     xlab = "Znaleziona wartość minimum", ylab = "Ilość wystąpień", labels = TRUE,
     ylim = c(0,30), xlim = c(30,100)
     )
```

```{r echo=FALSE}
hist(r20prs, main="Funkcja Rastrigina 20D, PRS", 
     xlab = "Znaleziona wartość minimum", ylab = "Ilość wystąpień", labels = TRUE,
     ylim = c(0,40), xlim = c(160,260)
     )
```

# Wykresy pudełkowe

```{r echo=FALSE}
boxplot(a2ms,a2prs, main = "Funkcja Ackleya, 2D", names = c("MS", "PRS"), ylab = "Wartość")
boxplot(a10ms,a10prs, main = "Funkcja Ackleya, 10D", names = c("MS", "PRS"), ylab = "Wartość")
boxplot(a20ms,a20prs, main = "Funkcja Ackleya, 20D", names = c("MS", "PRS"), ylab = "Wartość")
boxplot(r2ms,r2prs, main = "Funkcja Rastrigina, 2D", names = c("MS", "PRS"), ylab = "Wartość")
boxplot(r10ms,r10prs, main = "Funkcja Rastrigina, 10D", names = c("MS", "PRS"), ylab = "Wartość")
boxplot(r20ms,r20prs, main = "Funkcja Rastrigina, 20D", names = c("MS", "PRS"), ylab = "Wartość")
```

## T testy

Dla hipotezy zerowej twierdzącej, że średnie są sobie równe 

#### Funkcja Ackleya, 2D
```{r echo=FALSE}
t.test(x = a2prs, y = a2ms, paired = TRUE)
```
#### Funkcja Ackleya, 10D
```{r echo=FALSE}
t.test(x = a10prs, y = a10ms, paired = TRUE)
```
#### Funkcja Ackleya, 20D
```{r echo=FALSE}
t.test(x = a20prs, y = a20ms, paired = TRUE)
```
#### Funkcja Rastrigina, 2D
```{r echo=FALSE}
t.test(x = r2prs, y = r2ms, paired = TRUE)
```
#### Funkcja Rastrigina, 10D
```{r echo=FALSE}
t.test(x = r10prs, y = r10ms, paired = TRUE)
```
#### Funkcja Rastrigina, 20D
```{r echo=FALSE}
t.test(x = r20prs, y = r20ms, paired = TRUE)
```

### Wniosek:

Dla większości testów hipoteza zerowa jest odrzucana z 
blisko zerowym prawdopodowbieństwem popełnienia błędu pierwszego rodzaju.
